【裁判字號】    92,易,20
【裁判日期】    920128
【裁判案由】    竊盜等
【裁判全文】
臺灣彰化地方法院刑事判決                            九十二年度易字第二號
    公  訴  人  臺灣彰化地方法院檢察署檢察官
    被      告  甲○○  男  二.
    被      告  丙○○  男  十.
右列被告因竊盜等案件，經檢察官聲請簡易處刑（九十一年度偵字第四八九五號），
本院彰化簡易庭認不宜依簡易判決處刑，本院改依通常程序審理，判決如左：
    主  文
甲○○竊盜，處有期徒刑伍月，如易科罰金，以參佰元折算壹日，緩刑參年。
丙○○共同連續意圖為自己不法之所有，以不正方法由自動付款設備取得他人之物，
處有期徒刑肆月，緩刑貳年。
    事  實
一、甲○○為內政部警政署保安警察第四總隊（下稱保四總隊）替代役男，因需錢孔
    急，竟意圖為自己不法之所有，於民國九十一年五月二十八日十五時二十分許，
    在彰化縣彰化市保四總隊第三大隊第三中隊一樓寢室，竊取同在該隊服替代役之
    乙○○所有置於皮包內之帳號000000－0號郵局提款卡一張，得手後並核
    對乙○○之身分證上出生年月日，在保四總對外之郵局提款機上測試密碼成功後
    ，隨即與丙○○共同基於意圖為自己不法所有之概括犯意聯絡，將上揭郵局提款
    卡交與丙○○，而丙○○明知該提款卡乃屬竊來之贓物仍予收受，丙○○即於同
    日十九時五十八分許，至設於彰化縣彰化市之合作金庫商業銀行自動提款機，接
    續二次輸入乙○○出生日期號碼所組合之密碼及提款金額之不正方法，使該自動
    付款設備辨識系統對真正持卡人之識別陷於錯誤，而分別領得乙○○之存款新台
    幣（下同）一萬元、二萬元；再於同日二十時二十二分許，至設於彰化縣彰化市
    第七商業銀行彰美分行自動提款機，接續三次以上開方法，分別領得乙○○之存
    款二萬元、二萬元、二萬元；嗣甲○○與丙○○會合後，二人再於同日二十一時
    四十分許，至設於彰化縣彰化市郵政總局自動提款機，由甲○○持前開提款卡，
    以上開方法領得乙○○之存款一萬元；復於翌日（二十九日）凌晨一時十四分許
    ，至設於台中市○○路之台灣中小企業銀行台中分行，由甲○○接續二次，以上
    開方法，領得乙○○之存款二萬元、七千元，甲○○與丙○○二人盜領上開存款
    共十二萬七千元後，甲○○隨即將提款卡放放回乙○○之皮包內，而上揭款項部
    分用於二人三溫暖之消費，十萬元清償黃良之個人債務，餘則供甲○○日常生活
    支出。迄同年六月四日，乙○○發覺存款遭人盜領而報警處理，經警調閱前揭自
    動付款設備之監視錄影帶暨循甲○○之行動電話通聯紀錄而循線查獲。
二、案經彰化縣警察局彰化分局報請台灣彰化地方法院檢察署檢察官偵查起訴。
    理  由
一、右揭事實，迭據被告甲○○、丙○○於警偵訊中及本院審理時坦承不諱，核與被
    害人乙○○於警訊中指述其存款遭盜領之情節相符，復有乙○○所有之郵局帳號
    000000－0號存簿明細及合作金庫商業銀行、第七商業銀行彰美分行、彰
    化市郵政總局、台灣中小企業銀行台中分行之交易明細表等影本附卷可稽，且有
    前揭自動付款設備監視錄影帶翻拍之照片七幀在卷足憑，渠等自白應與事實相符
    ，事證明確，被告犯行洵堪認定，應依法論科。
二、核被告甲○○所為，係犯刑法第三百二十條第一項竊盜罪及第三百三十九條之二
    第一項之利用自動付款設備詐欺罪，被告丙○○所為係犯刑法第三百四十九條第
    一項收受贓物罪及第三百三十九條之二第一項利用自動付款設備詐欺罪。被告丙○○所犯收受贓物罪雖未經起訴，然因與前揭已起訴且認定犯罪之利用自動付款
    設備詐欺罪間具方法、結果之牽連關係，為裁判上一罪，自為起訴效力所及，基
    於審判不可分原則，本院應一併審理。被告二人間，就所犯利用自動付款設備詐
    欺罪間，有犯意之聯絡及行為之分擔，均為共同正犯。又被告丙○○於合作金庫
    商業銀行、第七商業銀行彰美分行之自動付款設備，接續二次、三次之冒領行為
    ，被告甲○○於台灣中小企業銀行台中分行之自動付款設備，接續二次之冒領行
    為，係因礙於自動付款設備提款金額之限制，而於同時同地分次提領，為接續犯
    。又被告二人於不同之時間、地點先後多次自不同之自動付款設備冒領存款之行
    為，時間緊接，方法相同，並觸犯構成要件相同之罪名，顯係基於概括犯意為之
    ，應依連續犯規定以一罪論。又被告甲○○竊取提款卡，被告謝明豐收受竊來之
    提款卡，渠等目的均在於冒領存款，是渠等所犯上開二罪間，均有方法結果之牽
    連關係，為牽連犯，被告甲○○應從一重之竊盜罪處斷，被告丙○○應從一重之
    利用自動付款設備詐欺罪處斷。爰審酌被告之素行及其犯罪之動機、目的、手段
    及被害人所受之損害等一切情狀，量處如主文所示之刑，並均諭知易科罰金之折
    算標準，以示懲儆。末查，被告等前均未曾受有期徒刑以上刑之宣告，此有臺灣
    彰化地方法院檢察署刑案資料查註紀錄表及台灣高等法院被告全國前案紀錄表在
    卷可稽，其經此教訓，應知警惕而無再犯之虞，且犯後已賠償被害人，並獲被害
    人之宥恕，所宣告之刑，認以暫不執行為適當，併予宣告被告甲○○緩刑三年，
    被告丙○○緩刑二年，以勵自新。
據上論斷，應依刑事訴訟法第四百五十二條、第二百九十九條第一項前段，刑法第二
十八條、第五十六條、第三百二十條第一項、第三百三十九條之二第一項、第三百四
十九條第一項、第五十五條、第四十一條第一項前段、第七十四條第一款，罰金罰鍰
提高標準條例第一條前段、第二條，判決如主文。
本案經檢察官吳怡盈到庭執行職務
中      華      民      國      九十二      年    一    月    二十八    日
                                臺灣彰化地方法院刑事第二庭
                                    法      官  王義閔
右正本證明與原本無異。
如不服本判決，應於判決送達後十日內，向本院提出上訴狀( 須附繕本 )。
                                      法院書記官  詹國立
中      華      民      國      九十二      年    一    月    二十八    日


司法院資訊處製作；財團法人民間司法改革基金會備份。
